臺灣高等法院刑事裁定　　　　　　　　 96年度聲再字第280號
再審聲請人
即受判決人　甲○○
上列聲請人因竊盜案件，對於本院96年度上易字第928號，中華
民國96年6月28日第二審確定判決（臺灣桃園地方法院95年度易
字第724號，起訴案號：臺灣桃園地方法院檢察署95年度偵字第
7630號），聲請再審，本院裁定如下：
    主  文
再審之聲請駁回。
    理  由
一、本件聲請再審意旨略以聲請人就扣案之3 條電線一再表示不
    清楚從何而來，證人朱瑞文於審理時亦證述聲請人於案發當
    時距離案發地點有數十公尺之遠，且手中空無一物，原確定
    判決就此重要證據漏未審酌，為此依法聲請再審等語。
二、按刑事訴訟法第421 條規定，不得上訴於第三審法院之案件
    ，其經第二審法院確定之有罪判決，就足生影響於判決之重
    要證據漏未審酌，得聲請再審。而所謂「足生影響於判決之
    重要證據漏未審酌」者，係指該證據業經法院予以調查或經
    聲請調查而未予調查，致於該確定判決中漏未加以審認，而
    該證據如經審酌，則足生影響於該判決之結果，應為被告有
    利之判決而言。如當事人所提出之證據，縱加以審酌，仍不
    足以生影響於該判決結果者，或法院已加以調查，而本於論
    理法則、經驗法則，而為證據之取捨，不採為被告有利之認
    定者，則均不得據為再審之理由。又所謂重要證據，必須該
    證據已足認定受判決人應受無罪、或免訴、或輕於原審所認
    定之罪名方可，如不足以推翻原審所認定罪刑之證據，即非
    足生影響於原判決之重要證據，按「刑事訴訟法第四百二十
    一條所規定因重要證據漏未審酌而聲請再審者，指該證據於
    案情有重要關係且未經審酌者而言，如證據業經法院本其自
    由心證予以取捨及判斷，僅係對此持相異評價，即不能以此
    為由聲請再審」，最高法院八九年度台抗字第三０號裁定要
    旨旨著有明文，是如當事人所提出之證物，不足以影響判決
    結果，或第二審法院依調查之結果，本於論理法則、經驗法
    則，取捨證據後，認定事實者，則不包括之。查聲請意旨關
    於3條電線之部分，臺灣桃園地方法院95年度易字第724號判
    決已於理由欄貳之一之(一)之4.中載明：「據證人即查獲之員
    警陳智勇於本院審理時證述：當天是發現人報案通知線上巡
    邏前往瞭解，伊看見甲○○1 人在現場，甲○○被民眾追著
    圍起來，伊到現場問甲○○為何在那裡，甲○○說他與陳錦
    鳳2 人去剪電線，伊到現場時看見電纜線已經被剪斷掉在地
    上，查獲的電線是在草叢中被發現的，因為電線桿是架設在
    草叢與水溝邊，甲○○有帶伊去指認他們剪的是哪1 段，電
    線桿在旁邊，用眼睛就可以看見，現場有檢視是新的痕跡，
    後來伊有再回去現場，但不是回去找電纜線，而是回去拍照
    ，因為第1次去的時候天色昏暗，伊第2次回到現場時，有帶
    甲○○的父親陳景清將甲○○的自用小客車開回家，伊當天
    是依法通知陳景清到派出所，陳景清想要瞭解案發現場狀況
    及現場位置，伊才將陳景清帶到案發現場，到現場時，伊有
    問陳景清案發現場的自用小客車是何人所有，陳景清說是他
    的，伊順便請陳景清將自小客車開回，伊記得總共去現場3
    次，第1 次是發現人報案，伊到現場處理，有看到電纜線但
    沒有帶走，因為要確認是台電的或是民用的，有先將甲○○
    帶回派出所，第2 次就是與台電人員到現場等語（見原審95
    年度易字第724號卷第116頁至第120頁、第127 頁至第128頁
    ），證人黃正華於原審審理時證述：伊於94年12月間係服務
    於台電西區巡修股，案發地點的配電設施是伊負責維修的，
    94年12月13日中壢分局文化所警員有通知伊到案發地點，伊
    約凌晨1、2點左右到現場，看到被剪斷的電線掉落地面，還
    有一端接在電線桿上，電線本來是1對3條綁在一起，用其中
    的1條綑綁另外2條，成麻花狀，1次3條都被剪斷了，現場電
    線桿沒有插入攀爬的工具，該根電線桿上的電線長度有短少
    ，因為伊無法直接用膠帶綑綁復原回去，伊有在警局看到被
    查扣的電線，被查扣的電線與被剪斷的電線是同一個尺寸或
    型號，剪斷的接口是新剪斷的痕跡，警員有讓伊確認是否為
    台電公司的，因為電線是從接戶點被剪斷，電線從電桿拉到
    用戶端，台電公司與用戶端會有1 個責任分界點，伊必須從
    該處壓接供電給用戶，該處是裸露，所以必須用膠帶綁起來
    ，以免發生觸電，本件被剪斷的部位是在用戶端這邊，電線
    桿高度約2米半至3米等語（見原審卷第145頁至第150頁），
    是本案扣案之電纜線3 條，確係案發當時被告陳錦鳳從電線
    桿上剪下來，惟遭人發現而未及帶走等情，應堪認定，被告
    甲○○空言辯稱扣案之電纜線3 條非現場所查獲，僅係卸責
    之詞，不足採信」，及聲請意旨關於證人朱瑞文部分，亦經
    臺灣桃園地方法院95年度易字第724 號判決於理由欄貳之一
    之(一)之3.中載明：「證人朱瑞文於本院審理時證述：伊當時
    在看電視，突然停電，因為那邊之前常有發生偷剪電線造成
    停電的情形，所以伊第1 個直覺就是認為有人偷剪電線，伊
    先打電話通知附近鄰居，約5 分鐘後伊出來屋外察看後，發
    現有1個人即甲○○躲在樹下背對房子，伊即大喊抓小偷，
    甲○○從樹下衝出來，伊追著甲○○來來回回的跑，約追了
    5 分鐘，甲○○因為天色昏暗及地形不熟，所以跌倒好幾次
    ，後其他鄰居也出來幫忙，約來了10幾個人，大家合力將甲
    ○○壓倒在地，甲○○有說對不起並表示是跟其叔叔一起來
    偷，但是伊去找了約10分鐘而沒有找到，伊看見甲○○時約
    距離10公尺，電線桿距離甲○○躲藏的樹木約2、30 公尺等
    語（見原審卷第58頁第66頁），是被告甲○○若非為被告陳
    錦鳳偷竊電線把風，何以知悉民眾手持棍棒即係要抓竊取電
    線之小偷？何需於證人朱瑞文大喊「抓小偷」時即逃跑？且
    何需遭捕獲後即向民眾道歉？是被告甲○○於案發地點的樹
    下為被告陳錦鳳把風，並遭證人朱瑞文發覺等情，應堪認定
    」等，該等證詞並經原確定判決即本院96 年度上易字第928
    號判決引用在案，是原確定判決已就電線3 條及證人朱瑞文
    之證言詳加論究批駁，揆諸前揭法律之規定及最高法院裁定
    之要旨，難認此部分有何足生影響於判決之重要證據漏未審
    酌之情事，自不得以此聲請再審，從而本件聲請人聲請再審
    為無理由，應予駁回。
三、據上論斷，應依刑事訴訟法第434條第1項，裁定如主文。
中　　華　　民　　國　　96　　年　　10　　月　　1　 　日
                  刑事第七庭  審判長  法  官  黃麗生
                                      法  官  江國華
                                      法  官  許宗和
以上正本證明與原本無異。
不得抗告。
                                      書記官  林淑貞
中　　華　　民　　國　　96　　年　　10　　月　　1　 　日
